【裁判字號】    92,親,173
【裁判日期】    921231
【裁判案由】    否認子女
【裁判全文】
臺灣桃園地方法院民事判決  九十二年度親字第一七三號
    原      告    丙○○
    被      告    乙○○
                          居桃.
    兼      右
    法定代理人    甲○○  住同.
右當事人間請求否認子女事件，於中華民國九十二年十二月二十二日言詞辯論終結，
本院判決如左：
    主      文
確認被告乙○○非被告甲○○自原告受胎所生之子。
訴訟費用由被告負擔。
    事      實
甲、原告方面：
  一、聲明：如主文所示。
  二、陳述：原告與被告於民國八十一年一月十六日結婚，但自九十一年起，被告甲
      ○○屢次藉口留宿娘家，不回家過夜，並於同年十二月九日生下被告乙○○後
      不久，即不告而別，返回娘家居住，嗣原告發現被告甲○○與訴外人黃建偉有
      姦情，乃攜被告乙○○到台北榮民總醫院進行親子鑑定，結果排除原告與被告
      乙○○之親子關係，被告甲○○並坦承外遇並被告乙○○確非原告之婚生子，
      為此提起本件訴訟。
  三、證據：提出戶籍謄本一件、親子鑑定報告一件及檢察官起訴書影本一件為證。
乙、被告方面：
  聲明及陳述略以：被告乙○○確非被告甲○○與原告之婚生子。
    理      由
一、按「妻之受胎，係在婚姻關係存續中者，推定其所生之子女為婚生子女。前項推
    定，如夫妻之一方能證明妻非自夫受胎者，得提起否認之訴。但應於知悉子女出
    生之日起，一年內為之。」民法第一千零六十三條定有明文。原告主張其與被告
    甲○○於八十一年一月十六日結婚，婚姻關係仍存續中，而被告甲○○於九十一
    年十二月九日生下一女即被告乙○○之事實，有戶籍謄本在卷可稽，堪信為真實
    。是依前開規定，應推定被告乙○○為原告與被告甲○○之婚生女。又原告主張
    被告乙○○非被告甲○○自原告受胎所生之事實，業據提出之行政院退除役官兵
    輔導委員會臺北榮民總醫院親子鑑定報告略以：「本系統之總排除能力（CPE）
    為0.0000000。」、「根據以上之分析結果，可以排除丙○○與乙○○之親子關
    係。」等語，又原告因發現上情而向台灣桃園地方法院檢察署訴請偵辦被告甲○
    ○及黃建偉妨害家庭案件，經檢察官送請法務部調查局鑑定結果，亦確認被告乙
    ○○與訴外人黃建偉之血緣關係，有起訴書影本在卷可按，被告甲○○又到場承
    認被告乙○○非其與原告所生等語，應認原告之上開主張為可採信。從而，原告
    於知悉被告乙○○出生之日起一年內提起本訴，否認被告乙○○為被告甲○○自
    原告受胎所生之婚生女為有理由，應予准許。
二、結論：本件原告之訴為有理由，依民事訴訟法第七十八條、第八十五條第一項前
    段，判決如主文。
中      華      民      國    九十二    年     十二     月    三十一    日
                                  台灣桃園地方法院家事法庭
~B法      官  林望民
右正本證明與原本無異
如對本判決上訴，須於判決送達後二十日內向本院提出上訴狀
中      華      民      國    九十三    年     一       月      二      日
~B書  記  官  陳玉芬


司法院資訊處製作；財團法人民間司法改革基金會備份。
